el: Αθλητικά είδη > Αθλητισμός > Προπονητική & διαιτησία > Κάρτες & σημαίες ποινών: Σακουλάκια σήμανσης διαιτητών; Κάρτες ποινών; Σημαίες ποινών
th: อุปกรณ์กีฬา > การกีฬา > การโค้ชและการกำกับ > การ์ดและธงทำโทษ: บีนแบ็กสำหรับกรรมการ; การ์ดทำโทษ; ธงทำโทษ
hr-HR: Sportska oprema > Atletika > Treniranje i suđenje > Kazneni kartoni i zastavice: Vrećice za suđenje u američkom nogometu; Kazneni kartoni; Kaznene zastavice
zh-CN: 体育用品 > 田径 > 教练与裁判用品 > 红黄牌/裁判旗: 裁判抛掷豆袋; 罚牌; 罚旗
ko: 스포츠용품 > 운동 > 코치/심판 용품 > 페널티 카드/깃발: 심판용 빈백; 페널티 카드; 페널티 깃발
ro-RO: Articole sportive > Atletism > Antrenamente și prezentare > Cartonașe și steaguri penalti: Săculeți de arbitraj; Cartonașe penalti; Steaguri penalti
de: Sportartikel > Athletik > Trainer- & Schiedsrichterausrüstung > Strafkarten & -flaggen: Markierungssäckchen; Strafkarten; Strafflaggen
sl-SI: Športna oprema > Šport > Trenerstvo in sodništvo > Kazenski kartoni in zastavice: Vrečke za sojenje; Kazenski kartoni; Kazenske zastavice
pl: Sprzęt sportowy > Sport > Akcesoria sędziowskie > Kartki i flagi karne: Woreczki sędziowskie; Kartki karne; Flagi karne
tr: Spor Malzemeleri > Spor Ekipmanları > Koçluk ve Hakemlik > Penaltı Kartları ve Bayrakları: Hakem işaretleme torbaları; Ceza Kartları; Ceza Bayrakları
lt-LT: Sporto prekės > Atletika > Treniravimas ir sporto administravimas > Baudos kortelės ir vėliavėlės: Teisėjų žymėjimo maišeliai; Baudos kortelės; Baudos vėliavėlės
fr: Équipements sportifs > Divers sports > Accessoires d'entraînement et d'arbitrage > Cartons et drapeaux d'arbitrage: Pochettes de lestage d'arbitrage; Cartons d'arbitrage; Drapeaux d’arbitrage
bg-BG: Спортни стоки > Спортни занимания > Треньорство и съдийство > Наказателни картончета и флагове: Съдииски торбички с пясък; Наказателни картончета; Наказателни флагове
sk-SK: Športový tovar > Atletika > Koučovanie a organizácia športového podujatia > Trestné karty a vlajky: Sedacie vaky pre rozhodcov; Trestné karty; Trestné vlajky
es: Equipamiento deportivo > Equipamiento para atletismo > Accesorios para árbitros > Tarjetas de arbitraje: Bolsas de lanzamiento para árbitros; Tarjetas de penalización; Banderas de penalización
nb: Sportsutstyr > Friidrett > Dømming > Dommerkort og -flagg: Erteposer for dommere; Dommerkort; Dommerflagg
fi: Urheilutarvikkeet > Urheilu > Valmennus ja tuomarointi > Varoituskortit ja -liput: Tuomarin heittopussit; Varoituskortit; Varoitusliput
da: Sportsartikler > Atletik > Dommerudstyr > Dommerkort og -flag: Bean bags til dommere; Straffekort; Straffeflag
pt-BR: Artigos esportivos > Artigos para prática de esportes > Treinamento e arbitragem > Cartões e bandeiras de penalidade: Marcadores bean bag de arbitragem; Cartões de penalidade; Bandeiras de penalidade
zh-TW: 體育用品 > 競技體育 > 教練和裁判用具 > 裁判用警告牌/警告旗: 裁判用沙包; 裁判用警告牌; 裁判用警告旗
hu: Sportszerek > Atlétika > Edzés és játékvezetés > Büntetőkártyák és -zászlók: Bírói babzsákok; Büntetőkártyák; Büntetőzászlók
ja: スポーツ用品 > スポーツ競技 > 指導者・審判向け用品 > ペナルティカード・フラッグ: 審判用ビーンバッグ; ペナルティカード; ペナルティフラッグ
nl: Sportartikelen > Lichaamssporten > Coachen en scheidsrechteren > Strafkaarten en -vlaggen: Beanbags voor scheidsrechters; Strafkaarten; Strafvlaggen
vi: Dụng cụ thể thao > Điền kinh > Huấn luyện thể dục thể thao > Thẻ phạt và cờ: Túi ném đánh dấu cho trọng tài; Thẻ phạt; Cờ phạt
sv: Sportartiklar > Idrott och sport > Domarutrustning > Utvisningskort: Ärtpåsar för domare; Bestraffningskort; Bestraffningsflaggor
en: Sporting Goods > Athletics > Coaching & Officiating > Penalty Cards & Flags: Officiating Bean Bags; Penalty Cards; Penalty Flags
cs: Sportovní potřeby > Atletické sporty > Potřeby pro trenéry a rozhodčí > Penaltové karty a praporky: Sáčky pro rozhodčí; Penaltové karty; Penaltové praporky
pt-PT: Artigos de desporto > Atividade desportiva > Itens para treinadores e árbitros > Bandeiras e cartões de faltas: Sacos de marcação para árbitros; Cartões de faltas; Bandeiras de faltas
ru: Спортивные товары > Соревновательный спорт > Товары для тренеров и судей > Штрафные карточки и флажки: Судейские маркеры-мешочки; Штрафные карточки; Штрафные флажки
it: Articoli sportivi > Sport > Arbitraggio e allenamento > Cartellini e bandierine: Bean bag per arbitri; Cartellini di penalità; Bandierine di penalità